【裁判字號】    88,簡上,206
【裁判日期】    890928
【裁判案由】    傷害
【裁判全文】
臺灣臺北地方法院刑事判決                        八十八年度簡上字第二六號
    上  訴  人
    即  被  告  丙○○
    選任辯護人  侯俊安
右列上訴人因家庭暴力傷害等案件，不服本院台北簡易庭民國八十八年九月三日八十
八年度北簡字第一六八０號第一審判決（台灣台北地方法院檢察署檢察官聲請簡易判
決處刑聲請書案號：八十八年度偵字第一四六六一號），提起上訴，本院第二審合議
庭判決如左：
    主  文
上訴駁回。
    事  實
一、丙○○為乙○○之配偶（現已經協議離婚）係家庭成員，丙○○為向乙○○要求
    分擔子女教養費用，於民國八十八年二月八日上午九時許，至設於台北市○○○
    路○段六號四樓法瑪西亞普強公司（下稱法瑪公司）乙○○之上班處所，丙○○
    因欲強行進入公司及乙○○對其母親之態度等細故而與乙○○發生爭吵，丙○○
    竟基於傷害故意，出手毆打乙○○，致乙○○受有左面頰及右膝瘀傷等傷害，乙○○公司同事甲○○、戊○○、丁○○等人見狀遂上前勸阻，並報警處理，在警
    方趕至前，丙○○見法瑪公司之同事均在維護乙○○，竟然大怒，復另行基於侮
    辱之故意，在法瑪公司辯公室大門外公共得出入或不特定人得以共見共聞之該棟
    大樓中庭處，公然大聲辱罵乙○○「你是公娼」、「沒人要的公娼，我也不要」
    、「妳已經被人家玩過了，我還要妳幹嘛」等語，致使該棟大樓來往之人探頭圍
    觀，足以生損害於乙○○之名譽。
二、案經被害人乙○○告訴台灣台北地方法院檢察署檢察官聲請簡易判決處刑。
    理  由
一、訊據被告丙○○固不否認曾於右揭時、地至法瑪公司找乙○○，惟矢口否認有傷
    害及公然侮辱之犯行，辯稱：「我母親通知我去的，我並沒有打她，我沒有罵她
    如簡易判決處刑書所載的言語」、「我是敲門進去辦公室，乙○○不在位置上，
    公司人員不讓我和我母親進去，我執意要見告訴人，當時一大堆人擠在一起要把
    我架出去，我衣服被撕破，我根本沒有打她，我母親也被推倒，女兒在哭我很難
    過」、「我還沒有出玻璃門，說台北市公娼出來也會遮布，我只是勸說不要吼叫
    ，．．，我顧及母親及女兒顏面不會說『你是公娼』等話，」、「我沒有在中庭
    罵她」云云。惟查，被告右揭傷害及公然侮辱之犯行，業經告訴人於偵審中指訴
    綦詳，並有證人甲○○、戊○○、丁○○在偵查中（見偵卷第二十六頁）及在本
    院調查時結證，證人甲○○證稱：「和她（指告訴人）是法瑪西亞普強公司的同
    事，八十八年二月八日早上九點多被告母親來找乙○○並指責乙○○當時乙○○
    在哭，當時他們在談贍養費的問題之後我就出去了約半小時，我回到辦公室看到
    丙○○手拿文具打戊○○，旁邊還有同事阻止他打人，我聽到被告一直罵告訴人
    與人通姦的話，之後公司及警方有到現場，我在大樓中庭有聽到被告罵告訴人『
    你是公娼』、『沒人要的公娼，我也不要』『你已經被人家玩過了，我還要你幹
    嘛』等如起訴書所載的話，在中庭我們辦公室外面如偵查卷二十三頁的照片所示
    那裡可自由出入之公共場所，之後因有他事我就離開了。」等語，證人戊○○證
    稱：「我和乙○○是同事關係，當日早上十點前後，我接到公司同事仲偉明通知
    四樓發生爭執要我去處理，我看到被告母親，當時好像向乙○○要錢，因郭很忙
    ，她的主管請被告母親到外面等一下，等了約半小時，我在仲偉明的辦公的位置
    聽到有重力撞擊玻璃門聲，我出去查看被告及其母親站在門外，丙○○強行進入
    公司我為了阻止他進入公司所以在門口與他推擠，丙○○直接往乙○○的辦公室
    走去，我同時通知大樓管理室來處理，之後我看到乙○○在徐宗世的辦公室，我
    透過辦公室的玻璃窗，看到丙○○在打乙○○，於是我衝進去把丙○○拉出去，
    將乙○○反鎖在裡面，在關門間被告認為我侵害到被告母親於是就出手打我，之
    後旁觀的同事就將我們分開，他當時情緒激動，說我老婆與人通姦為何我不能來
    公司，同時我就去報警，同時徐宗世的辦公室的門因被告強行進入被其打凹壹個
    洞，警察來後將他們雙方帶到四樓中庭會議桌調解，（庭呈辦公室位置圖一件附
    卷），我有聽到被告罵告訴人『你是公娼』、『沒人要的公娼，我也不要』『你
    已經被人家玩過了，我還要你．．．』等如起訴書所載的話，中庭是透空的，在
    樓上樓下都可以看到見聞。」、「（問證人你看到被告打乙○○的情形？）我在
    外面看到被告打乙○○的臉，下午帶他去醫院驗傷才詳細看他臉上受傷的情形。
    」等語可證，並有卷附之辦公室現場照片六紙（見偵卷第二十三、三十四、三十
    六頁）、辦公室平面圖一紙（見本院卷）、台北市立和平醫院驗傷診斷書在卷可
    稽，被告所辯應係事後卸責之詞，實不足採信，事證明確，犯行堪以認定，應依
    法論科。
二、核被告丙○○所為係犯刑法第二百七十七條第一項之傷害罪、第三百零九條第一
    項之公然侮辱罪。其所犯二罪間，犯意各別，行為互殊，應分論併罰，並定其應
    執行之刑。原審認被告罪證明確，因而援引刑事訴訟法第四百四十九條第一項前
    段、第四百五十四條第二項、刑法第二百七十七條第一項、第三百零九條第一項
    、第四十一條、第五十一條第六款、罰金罰鍰提高標準條例第一條前段、第二條
    之規定，量處被告傷害拘役三十日、公然侮辱拘役三十日，並均諭知易科罰金之
    折算標準，經核認事用法及量刑，均無不合，被告上訴意旨，徒以原審認定之事
    實有誤，並空言否認犯行，指摘原判決不當，經本院調查，上訴人之上訴為無理
    由，應予駁回。。
據上論斷，應依刑事訴訟法第四百五十五條之一第一項、第三項、第三百六十八條，
，判決如主文。
本案經檢察官柯金柱到庭執行職務
中    華    民    國      八十九      年      九    月      二十八      日
                                      臺灣臺北地方法院刑事第九庭
                                          審判長法  官  黃  雯  惠
                                                法  官  黃  雅君
                                                法  官  王  綽  光
右正本證明與原本無異。
本件判決不得上訴。
                                                書記官  潘  惠  梅
中    華    民    國      八十九      年      九    月      二十九      日


司法院資訊處製作；財團法人民間司法改革基金會備份。
